【裁判字號】    90,易,1211
【裁判日期】    901031
【裁判案由】    傷害
【裁判全文】
台灣彰化地方法院刑事判決                          九十年度易字第一二一一號
    公  訴  人  臺灣彰化地方法院檢察署檢察官
    被      告  乙○○
    選任辯護人  林見軍
右列被告因傷害案件，經檢察官提起公訴（九十年度偵字第三三八二號），本院判決
如左：
    主  文
乙○○連續傷害人之身體，處拘役伍拾日，如易科罰金，以參佰元折算壹日。
    事  實
一、乙○○係甲○○之夫，二人間具有家庭暴力防治法第三條第一款所定之家庭成員
    關係。因二人感情不睦，常有爭執，乙○○竟基於普通傷害之概括犯意，先於民
    國（下同）八十九年十二月二十七日下午三時許，在台南縣新市○○道附近遊覽
    車休息站出手毆打甲○○，致甲○○受有頭部、頸部、胸部、左手肘、雙小腿挫
    傷、頭頂部挫傷及血腫之傷害；復於同年十二月三十日上午，在其位於彰化縣田
    中鎮○○路○段三十九號之住處，徒手毆打甲○○，致甲○○受有左額頭瘀血三
    ×三×０‧五公分、左臉瘀腫、左上臂瘀青六×三公分、右上臂瘀清八×五公分
    、右眼瞼瘀紅三公分、右臉瘀紅一公分之傷害。
二、案經被害人甲○○訴請台灣彰化地方法院檢察署檢察官偵查起訴。
    理  由
一、訊據被告乙○○矢口否認有傷害犯行，惟查右揭事實，業據告訴人甲○○指訴綦
    詳，而被告乙○○於本院審理中亦坦承先前曾與告訴人發生拉扯等語。又告訴人
    所受傷勢復有奇美醫院、英仁醫院及仁和醫院醫師驗明填有診斷書三紙在卷可稽
    ，並經本院以九十年度家護字第二十九號核發民事通常保護令在案，亦有該保護
    令一紙附卷足稽，足見告訴人所受之上開傷害確係由被告毆打所致，罪證至為明
    確，犯行洵堪認定，被告空言否認，不足採信，應予依法論科。
二、核被告所為，係犯刑法第二百七十七條第一項之普通傷害罪，屬家庭暴力防治法
    第二條第二項之家庭暴力罪。又其先後二次傷害之犯行，時間緊接，所犯係犯罪
    構成要件相同之罪，顯係基於概括犯意為之，應依連續犯規定論以一罪，並加重
    其刑。爰審酌被告之品行，犯罪之動機、犯罪時所受之刺激、犯罪之手段、被害
    人所受傷害程度及被告犯罪後之態度等一切情狀，量處如主文所示之刑，並諭知
    易科罰金之折算標準，以示儆懲。
據上論斷，應依刑事訴訟法第二百九十九條第一項前段，家庭暴力防治法第二條第二
項，刑法第五十六條、第二百七十七條第一項、第四十一條第一項，罰金罰鍰提高標
準條例第一條前段、第二條前段，判決如主文。
本案經檢察官簡燕子到庭執行職務。
中      華      民      國     九  十     年     十     月    三十一    日
                                   臺灣彰化地方法院刑事第二庭
                                       法      官  康  弼  周
右正本證明與原本無異。
如不服本判決，應於判決送達後十日內向本院提出上訴狀( 須附繕本 )。
告訴人或被害人對於判決如有不服具備理由請求檢察官上訴者，其上訴期間之計算係
以檢察官收受判決正本之日期為準。
                                       法院書記官  莊  金  屏
中      華      民      國     九  十     年    十一    月      六      日
刑法第二百七十七條
傷害人之身體或健康者，處三年以下有期徒刑，拘役或一千元以下罰金。
犯前項之罪，因而致人於死者，處無期徒刑或七年以上有期徒刑，致重傷者，處三年
以上，十年以下有期徒刑。


司法院資訊處製作；財團法人民間司法改革基金會備份。
